【裁判字號】    94,交聲,534
【裁判日期】    950418
【裁判案由】    違反道路交通管理處罰條例聲明異議
【裁判全文】
臺灣桃園地方法院交通事件裁定         94年度交聲字第534號
原處分機關  交通部公路總局新竹區監理所桃園監理站
異  議  人  甲○○
即受處分人
上列受處分人因違反道路交通管理處罰條例事件，對交通部公路
總局新竹區監理所桃園監理站民國94年9 月28日桃監裁罰字第裁
52- DA0000000 號違反道路交通管理事件裁決書，聲明異議，本
院裁定如下：
    主  文
異議駁回。
    理  由
一、聲明異議意旨略以：如附件異議狀所載。
二、按汽車駕駛人行經有燈光號誌管制之交岔路口闖紅燈者，處
    新台幣一千八百元以上五千四百元以下罰鍰，道路交通管理
    處罰條例第53條定有明文。
三、經查：
  (一)異議人李祐璉於民國94年6 月22日晚間9 時20分許，騎乘車
    牌號碼AV3 -052號重型機車，沿桃園縣桃園市○○路行駛，
    於行經桃鶯路、大林路設置燈光號誌之交岔路口，未遵守其
    行進方向號誌已為紅燈，仍闖紅燈貿然前進，適為前方在該
    交岔路口值行勤務之桃園縣政府警察局桃園分局大樹派出所
    員警廖勝璋當場發覺，遂將異議人所駕車輛予以攔停，並當
    場據此違規事由填具桃園縣政府警察局桃警局交字第DA0000
    000 號舉發違反道路交通管理事件通知單，交由異議人簽收
    ，惟異議人否認闖越紅燈之違規行為，並拒絕在上開通知單
    上簽名，丙○○○○即在該通知單之「收受通知聯者簽章」
    欄處註明「拒簽」二字後，並將該通知單第一聯交予異議人
    收受，嗣經交通部公路總局新竹區監理所桃園監理站於94年
    9 月28日據以開具桃監裁罰字第裁52- DA0000000 號違反道
    路交通管理事件裁決書等情，業據證人廖勝璋於本院調查時
    到庭證述屬實，並有前開舉發違反道路交通管理事件通知單
    及違反道路交通管理事件裁決書各乙紙附卷可稽。
  (二)異議人雖辯稱：伊沒有闖紅燈，警察說伊闖紅燈並開單，後
    來伊要簽名，警察又不給伊簽，通知單也不交給伊，就放伊
    走云云。然查，本件執勤員警廖勝璋於前開時、地，當場發
    覺異議人所駕車輛違規闖越紅燈，始將異議人車輛攔停開單
    告發，惟異議人拒絕在通知單上簽名，嗣在通知單上註明「
    拒簽」後交由異議人收受等各情，已如前述，且證人丙○○
    ○○於本院調查時復證述：「他是直接闖紅燈，如果是綠燈
    騎到一半，由黃燈轉紅燈的，我們不會攔，這樣比較不會有
    爭議等語明確，而丙○○○○乃係執行警察勤務之公務員，
    為達其等維護社會秩序、安全之行政目的而依法執行公權力
    ，又與異議人素不相識，衡情應無隨意誣指異議人違規之必
    要。反觀之異議人於其所撰異議狀主張異議人係在行進中燈
    號由綠燈轉黃燈再轉紅燈云云，於本院調查中則又主張伊根
    本未闖紅燈云云，前後並非一致，難認屬實。再者，丙○○
    ○○發覺異議人違規闖紅燈並將異議人車輛攔停開單告發，
    其在系爭通知單之「收受通知聯者簽章」欄處係註明「拒簽
    」，而非「拒收」二字，業據證人廖勝璋證述如前，並有系
    爭舉發違反道路交通管理事件通知單及桃園縣政府警察局桃
    園分局95年1 月18日桃警分交字第0951010257號函在卷可憑
    ，由此益徵證人廖勝璋所證異議人拒絕在通知單上簽名所以
    註明「拒簽」後再將通知單交予異議人收執等情，與事實相
    符。此外復查無何證據足資證明本件舉發員警廖勝璋有捏造
    事實違法取締之情事，異議人前揭各辯，核屬卸責之詞，並
    不足採。至異議人之法定代理人乙○○到庭指稱：異議人告
    訴伊他沒有拿罰單云云，然查，證人乙○○為異議人之母親
    ，其證詞之真實性難免偏頗，且依證人乙○○前開所述顯然
    係聽聞自異議人口述始認異議人未收受通知單，是其所述並
    非其親自見聞之事實，其前開證述內容尚不足為有利於異議
    人之認定。
四、綜上所述，異議人行經有燈光號誌管制之交岔路闖紅燈之交
    通違規行為，事證明確，原處分機關依道路交通管理處罰條
    例第53條（贅引第1 項，應予更正）裁處受處分人罰鍰4 千
    5 百元，並依第63條第1 項規定記違規點數3 點，核無不當
    。異議人猶執陳詞指摘原裁定不當，非有理由，應予駁回。
五、依道路交通管理處罰條例第87條第2 項、道路交通案件處理
    辦法第19條，裁定如主文。
中    華    民    國    95    年    4     月    18    日
                        交通法庭法  官  林惠霞
以上正本證明與原本無異。
如不服本裁定，應於裁定送達後5 日內向本院提出抗告狀。
                                書記官  陳恩如
中    華    民    國    95    年    4     月    18    日


司法院資訊處製作；財團法人民間司法改革基金會備份。
